【裁判字號】    97,聲再,124
【裁判日期】    970910
【裁判案由】    傷害致死等
【裁判全文】
臺灣高等法院高雄分院刑事裁定         97年度聲再字第124號
再審聲請人
即受判決人  丙○○
            甲○○
            乙○○
            己○○
            戊○○
            辛○○
            庚○○
            丁○○
上列聲請人等因傷害致死等案件，對於本院96年度上更(二)字第10
6 號中華民國97年4 月24日確定判決（原審案號：臺灣高雄地方
法院91年度訴字第485 號；起訴案號：臺灣高雄地方法院檢察署
89年度偵字第5416、5417號），聲請再審，本院裁定如下：
    主  文
再審之聲請駁回。
    理  由
一、聲請意旨略稱：被害人許智惟發生死亡結果以前，歷經(1)親
    自率同友人約十餘人與少年楊孟學及伊友人約7 人，雙方人
    馬分持機車大鎖及安全帽，打群架鬥毆(2)與聲請人（即被告
    ）等8 人發生毆打等二件事。然查被害人死亡後，經法醫相
    驗屍體於90年11月16日以90年度相字第1925號，相驗解剖屍
    體報告書記載，其死亡原因為頭部鈍力傷，顯見被害人許智
    惟之真正死因，顯非如原確定判決於「事實欄」所認定記載
    之多處外傷傷痕，故被告8 人等所造成之外傷與被害人死亡
    並無因果關係，故本案檢察官相驗屍體報告及法醫屍體解剖
    紀錄報告等證物，為案發當時已「附卷」存在，因而認本案
    有發現確實新證據，爰依刑事訴訟法第420 條第1 項第6款
    規定聲請再審云云。
二、按有罪之判決確定後，因發現確實之新證據，足認受有罪判
    決之人應受無罪、免訴、免刑或輕於原判決所認罪名之判決
    者，為受判決人之利益，得聲請再審；又法院認為無再審理
    由者，應以裁定駁回之，刑事訴訟法第420 條第1 項第6 款
    、第434 條第1 項分別定有明文。次按所謂「發現確實之新
    證據」，係指該證據於事實審法院判決前業已存在，為法院
    、當事人所不知，不及調查斟酌，至其後始行發現，且就證
    據本身形式觀察，固不以絕對不須經過調查程序為條件，但
    必須顯然可認為足以動搖原有罪之確定判決，而為受判決人
    無罪、免訴、免刑或輕於原判決所認罪名之判決者為限。亦
    即該「新證據」須可認為確實具有足以動搖原確定判決，而
    對受判決人為更有利判決之「確實性」外，尚須具備該證據
    係在事實審法院於判決前已存在，因未經發現，不及調查斟
    酌，或審判時未經注意，至其後始行發現之「嶄新性」特質
    ，二者均屬不可或缺，倘若未具備上開「確實性」與「嶄新
    性」二種聲請再審新證據之特性，即不能據為聲請再審之原
    因，有最高法院90年度台抗字第71號刑事裁定可資參照。
三、經查：本院96年度上更(二)字第106 號刑事判決書理由貳第二
    項第(四)款中記載「又被害人在上開三處地點先後遭少年楊○
    學、陳○文、李○駿、被告等人及張吾九連番毆打經送醫急
    救時，已呈意識昏迷、瞳孔放大、生命徵象不穩狀態，延至
    90年11月14日上午5 時30分仍不治死亡，嗣經臺灣高雄地方
    法院檢察署檢察官督同法醫師相驗解剖結果，被害人受有如
    事實欄所載之多處外傷；而就被害人死因之看法，認為被害
    人致死創傷為頭部鈍力傷，造成左腦硬腦膜下出血及腦部瀰
    漫性蜘蛛網膜下腔出血而死亡等情，有國軍左營醫院急診一
    般病歷勘驗筆錄、相驗屍體證明書、解剖記錄報告、屍體驗
    斷圖及相驗解剖照片附卷可佐」。並於理由貳第二項第(五)款
    1 、2 、3 點中，就被害人頭傷之造成與被告人等之行為有
    何因果關係，於理由內明其證據之認定與取捨，有本院96
    年度上更(二)字第106 號刑事判決書附卷可稽。從而上開相驗
    屍體證明書、解剖記錄報告等證據顯然不足以動搖原有罪之
    確定判決，自不具「確實性」，亦無「嶄新性」可言，至為
    明顯。
四、綜上所述，聲請人所提出之所謂新證據，並不具確實性與嶄
    新性，顯然不合於刑事訴訟法第420 條第1 項第6 款之規定
    ，聲請人等以上開情事，而主張其有再審之事由，顯有未當
    。本件原確定判決認定聲請人有罪，業經詳載其理由於判決
    書內，並對相關之辯解予以指駁，顯無草率認定之情形，聲
    請人所提出之理由，既無法認係新證據，且亦無足以推翻本
    院原確定判決所認定有罪之諭知，自無所謂發現確實新證據
    之情形。則聲請人等之再審聲請為無理由，應予駁回。
五、據上論斷，應依刑事訴訟法第434條第1項裁定如主文。
中    華    民    國    97    年    9     月    10    日
                  刑事第九庭    審判長法  官  莊秋桃
                                      法  官  范惠瑩
                                      法  官  謝宏宗
以上正本證明與原本無異。
如不服本裁定應於送達後5日內向本院提出抗告狀。
中    華    民    國    97    年    9     月    10    日
                                      書記官  熊惠津
                                                    ＱＦ


司法院資訊處製作；財團法人民間司法改革基金會備份。
